臺灣高雄地方法院刑事裁定
111年度單聲沒字第80號
聲  請  人  臺灣高雄地方檢察署檢察官
被      告  賴晶瀅


上列聲請人因被告違反商標法案件，聲請宣告沒收（111年度執聲字第585號），本院裁定如下：
    主  文
扣案仿冒日商雙葉社股份有限公司商標之鑰匙圈貳件及犯罪所得新臺幣柒拾元均沒收。
    理  由
一、本件聲請意旨略以：被告賴晶瀅違反商標法案件，經檢察官
    為緩起訴處分確定，惟扣案仿冒蠟筆小新商標之鑰匙圈2件
    及贓款新臺幣（下同）70元，均屬被告所有，且係供犯罪所
    用或因犯罪所得之物，爰依商標法第98條及刑法第40條第2
    項規定，聲請單獨宣告沒收等語。
二、按侵害商標權、證明標章權或團體商標權之物品或文書，不
    問屬於犯罪行為人與否，沒收之。犯罪所得，屬於犯罪行為
    人者，沒收之，商標法第98條、刑法第38條之1第1項前段分
    別定有明文。又按違禁物或專科沒收之物得單獨宣告沒收。
    檢察官依第253條或第253條之1為不起訴或緩起訴之處分者
    ，對刑法第38條第2項、第3項之物及第38條之1第1項、第2
    項之犯罪所得，得單獨聲請法院宣告沒收，刑法第40條第2
    項、刑事訴訟法第259條之1亦有明定。
三、經查：被告前因違反商標法案件，經臺灣高雄地方檢察署檢
    察官以110年度偵字第5035號為緩起訴處分確定，且緩起訴
    處分期滿未經撤銷等情，有上開緩起訴處分書、執行緩起訴
    處分命令通知書及報告書附卷可憑。又前開案件扣得鑰匙圈
    2件，經鑑定結果確係仿冒日商雙葉社股份有限公司商標之
    物品，有國際影視有限公司出具之鑑定報告書（見警卷第49
    至53頁）在卷可稽，堪認前開扣案物確屬侵害商標權之物品
    ，依商標法第98條之規定，不問屬於犯罪行為人與否皆應沒
    收之。又被告於警詢中供承前揭犯行之犯罪所得為70元，並
    將該等款項交警扣押乙節，亦有被告警詢筆錄及內政部警政
    署保安警察第二總隊刑事警察大隊扣押筆錄及扣押物品目錄
    表等件附卷為證（見警卷第15、19至25頁），依刑法第38條
    之1第1項前段規定，亦應沒收（其中部分金額係員警因蒐證
    支付予被告費用，依刑法第38條之3規定意旨，仍不影響權
    利人原來可以主張之權利）。綜上，本件聲請人聲請單獨沒
    收上開扣案物品，核屬有據，應予准許。
據上論斷，應依刑事訴訟法第455條之36第2項、第259條之1，商
標法第98條，刑法第38條之1第1項前段、第40條第2項，裁定如
主文。
中　　華　　民　　國　　111 　年　　7 　　月　　18　　日
　　　　　　　　　刑事第十四庭  法　官　呂明燕
以上正本證明與原本無異。
如不服本裁定，應於收受送達後5 日內向本院提出抗告狀。
中　　華　　民　　國　　111 　年　　7 　　月　　18　　日
　　　　　　　　　　　　　　　　書記官  郭素蓉